【裁判字號】    97,訴,1703
【裁判日期】    971226
【裁判案由】    搶奪
【裁判全文】
臺灣高雄地方法院刑事判決              97年度訴字第1703號
公  訴  人  臺灣高雄地方法院檢察署檢察官
被      告  甲○○
                      1
                    現於高雄看守所
上列被告因搶奪案件，經檢察官提起公訴（97年度偵字第 29381
號），被告於本院準備程序中為有罪之陳述，經合議庭裁定由受
命法官依簡式審判程序獨任審理，本院判決如下：
    主  文
甲○○共同犯搶奪罪，累犯，處有期徒刑壹年貳月。
    事  實
一、甲○○於民國87年間因轉讓第一級毒品案件，經本院以88年
    度訴字第672 號判處有期徒刑1 年4 月，而經臺灣高等法院
    高雄分院以88年度上訴字第1038號判決駁回上訴確定，另於
    同年因違反槍砲彈藥刀械管制條例等案件，經本院以88年度
    訴字第338 號及臺灣屏東地方法院以88年度訴字第27號分別
    判處有期徒刑6 月及1 年4 月確定，經裁定應執行有期徒刑
    3 年，於91年5 月21日縮短刑期假釋出獄，嗣經撤銷假釋，
    接續執行殘刑有期徒刑10月13日；復於92年間因妨害自由、
    竊盜、施用第一級毒品、違反動產擔保交易法及搶奪等案件
    ，經本院以93年度易緝字第144 號、92年度易字第1711號、
    92年度訴字第2575號、92年度簡字第5294號及臺灣高等法院
    高雄分院以94年度上訴字第13號分別判處有期徒刑3 月、 8
    月、1 年、3 月及8 月確定，經裁定減刑後，定其應執行有
    期徒刑1 年3 月；另於93年間因施用第一級毒品、搶奪及偽
    造文書等案件，經本院以93年度訴字第2111號、93年度訴字
    第1168號及93年度簡字第4195號分別判處有期徒刑1 年2 月
    、10月及4 月確定，經裁定減刑後，定其應執行有期徒刑 1
    年；上開殘刑有期徒刑10月13日及裁定減刑後所定應執行刑
    有期徒刑1 年3 月及1 年，經併行執行，於96年7 月16日縮
    短刑期執行完畢。詎猶不知悔改，竟與李政樑（由檢察官另
    行偵查）共同意圖為自己不法之所有，基於搶奪之犯意聯絡
    ，於97年10月14日下午7 時許，由李政樑駕駛車牌號碼KFK-
    102 號重型機車後載甲○○，行經高雄市○○區○○街47號
    前，見乙○○○手持手提包1 只（內有提款卡、信用卡及現
    金新臺幣3,000 元），步行經過上址，竟趁乙○○○疏未注
    意，不及防備之際，由甲○○從背後強力扯下乙○○○之手
    提包，得手後與李政樑共同駕車離去，經乙○○○向歐吉村
    求救，歐吉村記下上開車牌號碼後，報警詢線查獲。
二、案經高雄市政府警察局苓雅分局報告臺灣高雄地方法院檢察
    署檢察官偵查起訴。
    理  由
一、本件被告甲○○所犯為死刑、無刑徒刑或最輕本刑為3 年以
    上有期徒刑以外之罪，其於準備程序中就被訴犯罪事實，為
    有罪之陳述，經法官告知簡式審判程序之旨，並聽取當事人
    之意見後，依刑事訴訟法第273 條之1 第1 項規定，裁定由
    受命法官獨任進行簡式審判程序，合先指明。
二、上揭犯罪事實，業據被告甲○○於警詢、檢察官訊問及本院
    審理時均坦承不諱（見警卷第2 、3 頁，偵卷第3 、53頁，
    聲羈卷第5 、6 頁，本院卷第20、21頁），且與證人即被害
    人乙○○○於警詢及偵查中指訴其遭搶奪之情節互核相符（
    見警卷第4 頁，偵卷第54頁），另經證人即現場目擊者歐吉
    村於警詢及偵查中證述其現場目擊之狀況綦詳（見警卷第 6
    、7 頁，偵卷第54頁），另有現場監視器翻拍照片6 張附卷
    可稽（見警卷第19、20頁）。是被告之自白已有相當之證據
    資料予以補強，且核與事實相符，應可採認。從而，本案事
    證明確，被告犯行堪予認定，應依法論科。
三、核被告甲○○所為，係犯刑法第325 條第1 項之普通搶奪罪
    。被告與共犯李政樑間，就上開犯行，有犯意聯絡及行為分
    擔，應論以共同正犯。另被告有如犯罪事實所示之前科資料
    ，有臺灣高等法院被告全國前案紀錄表1 份附卷可稽，被告
    於上開有期徒刑執行完畢5 年內，故意再犯本件有期徒刑以
    上之罪，為累犯，應依刑法第47條第1 項規定，加重其刑。
    爰審酌被告曾於92、93年間因搶奪等案件，經臺灣高等法院
    高雄分院以94年度上訴字第13號及本院以93年度訴字第1168
    號分別判處有期徒刑8 月及10月確定，經減刑後，於96年 7
    月16日縮短刑期執行完畢，有臺灣高等法院被告全國前案紀
    錄表1 紙附卷可稽，則被告前已有上述搶奪犯行，經國家給
    予減刑恩典，始得提前出監，竟仍不知悔改，再為本件搶奪
    犯行，顯見其惡性非輕，且其身值壯年，不思以正當途徑獲
    取財物，而任意搶奪他人之物，行為實有不當，對於社會治
    安亦有巨大之危害，而其以飛車搶奪之方式搶奪被害人乙○
    ○○之手提包，亦有可能造成被害人因而跌倒受傷，尤應嚴
    懲，惟念其能於犯後坦承犯行，態度尚稱良好，及檢察官具
    體求刑有期徒刑1 年6 月尚屬過重等一切情狀，酌情量處如
    主文所示之刑，以示儆懲。
據上論斷，應依刑事訴訟法第273 條之1 第1 項、第284 條之 1
、第299 條第1 項前段，刑法第28條、第325 條第1 項、第47條
第1 項，判決如主文。
本案經檢察官丙○○到庭執行職務。
中    華    民    國    97    年    12    月    26    日
                    刑事第十八庭      法  官  陳盈吉
以上正本證明與原本無異。
如不服本判決，應於判決送達後10日內，向本院提出上訴狀。
中    華    民    國    97    年    12    月    26    日
                                      書記官  陳展榮
附錄本判決論罪科刑法條：
刑法第325 條
意圖為自己或第三人不法之所有，而搶奪他人之動產者，處六月
以上五年以下有期徒刑。
因而致人於死者，處無期徒刑或七年以上有期徒刑，致重傷者，
處三年以上十年以下有期徒刑。
第一項之未遂犯罰之。


司法院資訊處製作；財團法人民間司法改革基金會備份。
